【裁判字號】    97,簡上,195
【裁判日期】    971126
【裁判案由】    詐欺
【裁判全文】
臺灣臺南地方法院刑事判決             97年度簡上字第195號
上  訴  人
即  被  告  丙○○
上列上訴人即被告因詐欺案件，不服本院97年度簡字第834號中
華民國96年3月27日第一審簡易判決（聲請簡易判決處刑書案號
：97年度偵字第2612號），提起上訴，本院管轄之第二審合議庭
判決如下：
    主  文
上訴駁回。
丙○○緩刑貳年。
    事 實 及 理 由
一、本案經本院審理結果，認第一審判決以上訴人即被告丙○○
    觸犯刑法第三十條、第三百三十九條第一項之幫助詐欺取財
    罪，依刑事訴訟法第四百四十九條第一項前段、第四百五十
    四條第二項，刑法第三十條第一項前段、第二項、第三百三
    十九條第一項、第四十一條第一項前段，刑法施行法第一條
    之一第一項、第二項前段，判處被告有期徒刑三月，並諭知
    如易科罰金，以新臺幣一千元折算一日，其認事用法及量刑
    均無不當，應予維持；除證據方面增列「萬泰銀行歸仁簡
    易型分行97年6月18日（97）歸字第09703450048號函及函附
    之台幣存摺對帳單（簡上卷40至41頁）0000000000號電話
    96年12月25日至97年1月18日之通話明細，自由時報97年1月
    2日、97年1月8日、97年1月10日廣告各1份（簡上卷58至69
    頁）甲○○之刑事撤回告訴狀（簡上卷74頁）」外，並引
    用第一審判決書記載之事實、證據及理由（如附件）。
二、被告上訴意旨指摘原審量刑過重，然查，關於刑之量定，係
    實體法上賦予法院得為自由裁量之事項，倘其未有逾越法律
    所規定之範圍，除顯有失出失入等科罰與罪責不相當之情形
    外，應予尊重，不得任意加以指摘，原審已就被告犯行之不
    法內涵相關之一切情狀為謹慎之裁量，並無違法或顯然失出
    失入，亦無何科罰與罪責不相當之瑕疵可指，被告上訴指摘
    原審法院量刑過重，為無理由，應予駁回。末查被告前未曾
    因故意犯罪受有期徒刑以上刑之宣告，有臺灣高等法院被告
    前案紀錄表一份在卷可稽，被告於本院審理時業已坦承犯行
    ，且被害人甲○○亦具狀向本院表示不再追究，有刑事撤回
    告訴狀一份在卷可稽（見簡上卷第七十四頁），足認被告經
    此偵審程序之教訓，應知所警惕，信無再犯之虞，所宣告之
    刑以暫不執行為適當，爰併宣告緩刑二年，以勵自新。
據上論斷，應依刑事訴訟法第四百五十五條之一第一項、第三項
、第三百七十三條、第三百六十八條，刑法第七十四條第一項，
判決如主文。
本案經檢察官乙○○到庭執行職務。
中    華    民    國    97    年    11    月    26    日
                刑事第十庭  審判長  法  官  陳威龍
                                    法  官  盧鳳田
                                    法  官  高如宜
以上正本證明與原本無異。
本件不得上訴。
                                    書記官  陳姿利
中    華    民    國    97    年    11    月    27    日
附錄本案論罪科刑法條全文：
中華民國刑法第339條第1項
意圖為自己或第三人不法之所有，以詐術使人將本人或第三人之
物交付者，處5年以下有期徒刑、拘役或科或併科1千元以下罰金
。


司法院資訊處製作；財團法人民間司法改革基金會備份。
